【裁判字號】    99,訴,289
【裁判日期】    990430
【裁判案由】    妨害性自主罪
【裁判全文】
臺灣臺中地方法院刑事判決               99年度訴字第289號
公  訴  人  臺灣臺中地方法院檢察署檢察官
被      告  乙○○
指定辯護人  本院公設辯護人  丁○○  
上列被告因妨害性自主罪案件，經檢察官提起公訴（98年度偵字
第28269 號），本院判決如下：
    主    文
乙○○犯攜帶兇器強制性交罪，處有期徒刑玖年陸月。
    犯罪事實
一、乙○○（案發時年滿19歲未滿20歲）於民國88年10月31日晚
    間11時50分許，騎乘車牌號碼不詳之機車經過臺中市○○區
    ○○路162 號之「大鵬川菜館」時，見代號0000-00000號之
    女子（真實姓名年籍詳卷，71年11月生，案發時年滿16歲未
    滿17歲，下稱Ａ女），在該川菜館旁以公共電話和渠當時之
    男友（目前為Ａ女配偶）0000-0 0000-0 講電話，疏未注意
    周遭環境之際，竟基於攜帶兇器強制性交及剝奪他人行動自
    由之犯意，持其所有對人之生命、身體、安全構成威脅，客
    觀上足供作為兇器使用之小刀（約一般水果刀長度及形狀，
    刀柄可折疊，未扣案），自後方挾持Ａ女並把刀子架在Ａ女
    之脖子，並伸手將Ａ女所講之公共電話掛掉，Ａ女直覺伸左
    手去抓住刀子，左手掌因而遭刀子劃傷，而受有裂傷2.5 ×
    0.2 ×0. 2公分之傷害。Ａ女懇求乙○○放過她，惟乙○○
    不為所動，仍以右手持刀架在Ａ女之脖子，另用左手環住Ａ
    女腰部，並將Ａ女拖往附近空屋之走廊，而以此非法方法剝
    奪Ａ女之行動自由，隨即在該處復一手持刀抵住Ａ女腰部，
    一手自後撫摸Ａ女之胸部、又隔著褲子撫摸Ａ女下體、屁股
    ，並對Ａ女耳朵吹氣、親吻為猥褻行為。Ａ女為尋求脫身機
    會，乃假意要求乙○○帶渠去其他更舒適之地方，乙○○仍
    持續持刀抵在Ａ女之腰腹部，脅迫Ａ女走至巷口其停機車處
    ，隨即迫使Ａ女坐在機車前座、自己則坐在後座，並以雙腳
    緊緊夾住Ａ女，一面以單手騎乘機車，另一隻手則持刀抵住
    Ａ女之腰腹部，使Ａ女無從逃脫。繞行約10分鐘後，約在88
    年11月1 日凌晨0 時許，途經臺中市○○路、大連北街之活
    動中心時，Ａ女心想該處或可呼救，遂向乙○○稱可到該處
    。乙○○先把機車停在離該活動中心一段距離之路邊，下車
    後先以其外套從後面遮住Ａ女，並將刀子藏放在外套內再抵
    住Ａ女腰部，而強行將Ａ女帶往該活動中心廁所內，再以刀
    子架在Ａ女之脖子處，使Ａ女無法抵抗，且斥令Ａ女脫去上
    衣，Ａ女不肯，乙○○即強行舉起Ａ女雙手，脫去渠上衣、
    胸罩，同時一手持刀，一手撫摸Ａ女胸部，旋乙○○性慾高
    漲，又喝令脅迫Ａ女褪去褲子，Ａ女不從，乙○○即猴急地
    將刀子丟在地上，從背後強行動手脫去Ａ女長褲及內褲，並
    迅速自行脫掉其外套，將本身褲子褪至膝蓋處，逼迫Ａ女彎
    下腰，隨即以其勃起之陰莖，自Ａ女背後欲強行插入渠陰道
    內，惟屢次欲插入未成，乙○○仍不肯罷休，復命令Ａ女躺
    在地上，Ａ女掙扎不肯，乙○○即強行壓住Ａ女躺在地上，
    以此強暴、脅迫方式，違反Ａ女之意願，將其陰莖插入Ａ女
    陰道內抽動，直至射精為止，而強制性交得逞。嗣性交結束
    後，Ａ女坐在地上哭泣，乙○○為避免上開事跡敗露，在附
    近找了1 塊布，命令Ａ女擦拭下體精液，並將該塊布拿到水
    籠頭下清洗，隨即同樣以外套掩飾再度持刀抵在Ａ女腰腹部
    ，強行將Ａ女架離該活動中心，復強迫Ａ女坐在機車前座，
    乙○○則以腳夾緊Ａ女，一手騎乘機車，一手持刀抵住Ａ女
    腰腹部，將Ａ女載至上開「大鵬川菜館」前，始推Ａ女下車
    ，並順勢將揉成紙團之新臺幣（下同）300 元塞在Ａ女手中
    ，Ａ女下車後，立即將該團紙鈔丟向乙○○，並大聲咒罵乙
    ○○，乙○○則迅速加速逃離現場，Ａ女自打公共電話處遭
    挾持，迄至斯時始恢復行動自由，總計剝奪Ａ女行動自由之
    期間約長達20分鐘。嗣Ａ女報警處理，並即採集相關證物，
    惟一直未能查緝，迄至98年3 月30日，內政部警政署刑事警
    察局鑑驗發現Ａ女當初陰道棉棒精子細胞DNA-STR 型別與乙
    ○○相符，始查悉上情。
二、案經Ａ女訴由臺中市警察局第四分局報請臺灣臺中地方法院
    檢察署檢察官偵查起訴。
    理    由
壹、程序方面：
    按被告以外之人於審判外之陳述雖不符刑事訴訟法第159 條
    之1 至之4 等4 條之規定，而經當事人於審判程序同意作為
    證據，法院審酌該言詞陳述或書面陳述作成時之情況，認為
    適當者，亦得為證據；當事人、代理人或辯護人於法院調查
    證據時，知有刑事訴訟法第159 條第1 項不得為證據之情形
    ，而未於言詞辯論終結前聲明異議者，視為有前項之同意，
    同法第159 條之5 定有明文。立法意旨在於傳聞證據未經當
    事人之反對詰問予以核實，原則上先予排除。惟若當事人已
    放棄反對詰問權，於審判程序中表明同意該等傳聞證據可作
    為證據；或於言詞辯論終結前未聲明異議，基於尊重當事人
    對傳聞證據之處分權，及證據資料愈豐富，愈有助於真實發
    見之理念，且強化言詞辯論主義，使訴訟程序得以順暢進行
    ，上開傳聞證據亦均具有證據能力。本件以下所引之言詞及
    書面陳述，於本院準備程序中，被告乙○○及指定辯護人均
    表示不爭執證據能力，復於本院審理時予以提示並告以要旨
    ，各經檢察官、指定辯護人及被告表示意見，當事人或辯護
    人已知該等陳述乃傳聞證據，均未於言詞辯論終結前對該等
    證據內容異議，依上開規定，本院審酌該等證據作成時，並
    無人情施壓或干擾，亦無不當取供之情形，認為以之作為本
    案之證據亦屬適當，是該等證據自均具有證據能力。
貳、實體部分：
一、訊據被告固承認有於前揭時、地攜帶刀器與Ａ女發生性交行
    為，惟矢口否認涉有上開強制性交犯行，辯稱：當時伊所攜
    帶的刀子是50、60公分之西瓜刀，並不是Ａ女所稱之小刀，
    且伊與Ａ女發生性交行為，並沒有違反Ａ女之意願，當時射
    精後，Ａ女有叫伊趕快拿東西讓渠擦，還說怎麼那麼快？伊
    當時有吸食強力膠，很多細節伊都沒有印象，但伊沒有印象
    有拿刀子押住Ａ女，伊記得Ａ女有同意，後來伊拿錢給Ａ女
    ，Ａ女還嫌少云云。
二、惟查：
(一)、上揭犯罪事實，業據告訴人Ａ女於88年警詢中指訴歷歷、復
    於偵查中及本院審理時到庭具結證述明確，參諸證人即告訴
    人Ａ女就渠於前揭時、地撥打公共電話時，遭被告持刀挾持
    到附近走廊去猥褻，後又騎乘機車持刀挾持至上開活動中心
    廁所內，進行強制性交之行為，結束後復騎乘機車將Ａ女挾
    持載回「大鵬川菜館」始讓Ａ女離去等基本事實，迭於警詢
    、偵查、本院審理時指訴一致，已為確切之指訴甚明。核與
    被告於警詢中自承：「我於88年10月31日23時許，攜帶西瓜
    刀，騎乘重機車欲尋找目標行搶時，發現被害人代號0000-0
    0000號女子獨自一人在打公共電話，我見四週無人，我便持
    刀抵住被害女子脖子上，並將被害女子拖到大鵬路旁巷口猥
    褻，當時被害女子向我表示不要在這個地方，要求到另外的
    地點，我便騎乘機車載被害女子，由被害女子坐前面，我坐
    在後座騎乘機車，由被害女子告知我前往大連北街與四平路
    交叉口活動中心，並在廁所內對代號0000-00000女子性侵得
    逞」、「可能當時我持刀有不小心劃傷被害女子」、「當時
    我騎乘機車載被害女子到大連北街與四平路後，下車我便持
    刀藏放在被害女子外套內，前往該活動中心，最後一間廁所
    外面，當時我便叫被害女子將外褲及內褲同時脫掉，我將被
    害女子轉向背向我，我將我的陰莖插入被害女子陰道內抽送
    直到我射精為止，射精完後我離開到廁所外面找到衣物，便
    叫被害女子擦拭下體將精液擦除，我叫被害女子出來後，因
    擔心被害女子呼救，就再度以西瓜刀藏放被害人外套內抵住
    身體，脅迫她離開活動中心，再度共同騎乘機車離去，前往
    原先大鵬川菜館前，我便叫她下車」、「我有跟被害女子表
    示我不要錢，我只要性侵被害女子」、「（問：你將300 元
    交付給被害女子是否為你自願交付還是被害女子要求？）是
    我主動交給被害女子的」、「（問：你主動將300 元交付給
    被害女子用意為何？）我想補償被害女子」等語（見警卷第
    2 至4 頁），及證人即告訴人之夫0000-00000-0於98年12月
    17日偵訊中證述案發當時與Ａ女通話至一半，電話突然掛斷
    之情節相符，足認證人Ａ女所述，並非臨訟任意杜撰之詞，
    應堪採信。再參以Ａ女與被告案發前並無何仇恨、過節，且
    Ａ女於警詢中、本院審理時均證稱被告當時無強盜之意圖，
    而作有利於被告之證述乙情（見警卷第11頁；本院卷第44頁
    ），益見Ａ女當故意誣陷被告之可能。至Ａ女雖對於案發當
    時究竟係被告強行脫去渠衣、褲，或被告命令渠脫去，渠只
    得自行脫去；被告當時除有從背後將其陰莖欲插入陰道之行
    為外，是否有將渠強壓在地上而將其陰莖插入陰道之行為；
    及被告究竟係體內或體外射精等細節，因案發時間為88年，
    而查獲被告之時間為98年，業已經過10年之時間，嗣於偵查
    中或本院審理時所證情節，或與88年警詢時所述有所出入，
    然證人之陳述有部分前後不符，或相互間有所歧異時，究竟
    何者為可採，法院仍得本其自由心證予以斟酌，非謂一有不
    符或矛盾，即應認其全部均為不可採信；茍其基本事實之陳
    述與真實性無礙時，非不得予以採信（最高法院74年臺上字
    第1599號判例意旨可資參照）。況人之記憶有限，常隨時間
    之經過而有所遺忘，自不能期待證人刻意記憶各項細節，且
    Ａ女案發時為一年僅16歲餘之少年，在深夜突遭被告持刀挾
    持並性侵，當時渠心中之恐懼與無助，不難想像，事後內心
    創傷之大，潛意識中想淡忘上開痛苦記憶，因而無法明確記
    憶案發細節，實符常情，則證人Ａ女事後所為回憶難免略有
    模糊之處，當不得因指訴之細節稍有不同，即認渠證言不足
    採信。又有關被告剝奪Ａ女行動自由之時間，Ａ女前於警詢
    、偵查中並未明確指訴總計之時間，惟Ａ女於本院審理時則
    具結證述：「整個過程大概有20分鐘，就是一開始我被他（
    指被告）架著刀子，一直到他又載我回到川菜館把我推下車
    」等語明確（見本院卷第52頁），故本院就此部分即以Ａ女
    上開證述時間為認定。
(二)、被告嗣後雖翻易其於警詢中供承之事實，而以前揭情詞為辯
    ，然強制性交乃屬重罪，被告為智識正常之成年人，當知之
    甚詳，苟無上開強制性交之情事，衡之常情，被告當無於警
    詢中承認，自陷己身於刑責訴追之理。是其嗣後否認之詞，
    已屬可疑。再參之被告與Ａ女案發前兩人並不相識，為其等
    所不爭之事實，Ａ女當時尚與渠男友通話中，焉有可能無故
    掛斷電話，而同意與素昧平生之被告進行性交行為？反面言
    之，茍Ａ女當時真有同意性交乙節，衡情，大可前往舒適之
    旅館為之，為何捨此不為，反選在不舒適之活動中心廁所內
    為之？此顯悖於常情。復觀之卷附之中國醫藥大學附設醫院
    強暴或疑似強暴被害人檢查表、急診病歷(二)（見外放證物袋
    ），均載明Ａ女左手掌受有裂傷2.5 ×0.2 ×0.2 公分之傷
    害明確，益徵被告當時確有持刀挾持，違反Ａ女之意願等情
    屬實，否則Ａ女苟係欣然同意，焉會留下上開傷勢？又被告
    雖辯稱其當時係攜帶西瓜刀云云，然此業據Ａ女證述該刀約
    一般水果刀長度及形狀，刀柄可折疊甚明，而被告亦自承其
    當時有吸食強力膠乙節，可能因而影響其記憶，當以Ａ女證
    述較為可採，復參之案發當時被告既能將刀子藏放在外套下
    抵在Ａ女腰腹部為挾持行為，衡情，以西瓜刀之長度較無可
    能為之，故本院認定Ａ女之證詞足堪採信。據上，足見被告
    上開所辯，乃事後卸責之詞，委無足取。
(三)、至被告辯稱當時有吸食強力膠，意識不是很清楚云云，查被
    告當時是否果真有吸食強力膠，已非無疑，且縱被告確有吸
    食強力膠屬實，然被告當時既能正常騎乘機車繞行，搜尋犯
    案目標，且能辨別何人為較易下手對象，並順利持刀挾持告
    訴人，又知悉叫告訴人坐在機車前座，以雙腳夾緊，以避免
    告訴人脫逃，進入上開活動中心亦知道要遮掩小刀，避免被
    人發現，且犯後亦知道要擦式精液，消滅罪證等等，足認被
    告行為時並無何因精神障礙或其他心智缺陷，致不能辨識其
    行為違法或欠缺依其辨識而行為之能力，灼然甚明，被告猶
    以前詞為辦，乃脫罪之詞，顯不足採。
(四)、此外，本案經內政部警政署刑事警察局鑑驗結果，認：被告
    DNA- STR型別與告訴人陰道棉棒精子細胞DNA-STR 型別相符
    ，該型別出現隨機相符之機率預估為3.72乘以10的負13次方
    等情，有該局98年3 月30日刑醫字第0980042121號鑑驗書附
    卷可稽，並有中國醫藥大學附設醫院急診病歷(一)、(二)、強暴
    或疑似強暴被害人檢查表、性侵害案件驗證同意書、性侵害
    案件被害人調查表(一)、(二)、疑似性侵害案件證物採集單、急
    診醫囑單、刑事案件證物採驗紀錄表等附卷可稽（見外放證
    物袋）。綜上所述，本件事證明確，被告之犯行堪予認定，
    應予依法論科。
三、被告行為後，刑法已於95年7月1日修正施行，有關本案之新
    舊法比較適用如下：
(一)、修正後刑法第10條第5 項增加「非基於正當目的所為」及「
    或使之接合」等文字，係將法理及實務解釋明文化，以避免
    適用上之疑慮，而本案被告以陰莖插入Ａ女陰道內之性交行
    為，無論依據新法或舊法，均屬性交之定義範圍，並無影響
    ；另修正前刑法第222 條刑度為「無期徒刑或7 年以上有期
    徒刑」，而修正後刑度降為「7 年以上有期徒刑」，新法自
    較有利於被告；被告所犯攜帶兇器強制性交犯行及剝奪他人
    行動自由犯行，關於牽連犯之規定，修正後刑法第55條業已
    刪除有關牽連犯之規定，則犯上述各罪新法應依數罪併罰之
    規定分論併罰或視情況論以想像競合犯（詳見後述四(二)），
    故修正後之規定未必較有利於行為人；刑法第33條第5 款關
    於罰金刑之規定，由「罰金：1 元以上」，修正為「罰金：
    新臺幣1000元以上，以百元計算之」，本案刑法關於罰金刑
    部分，經比較新、舊法結果，被告行為時法即修正前刑法第
    33條第5 款之規定較有利於被告。查，本案有關上開罪刑之
    部分，修正前、後之法律分別對被告有不利及有利之情形，
    然按行為後法律有變更者，適用行為時之法律。但行為後之
    法律有利於行為人者，適用最有利於行為人之法律，刑法第
    2 條第1 項定有明文。又法律變更之比較適用原則，於比較
    時固應就罪刑有關之共犯、未遂犯、想像競合犯、牽連犯、
    連續犯、結合犯，以及累犯加重、自首減輕暨其他法定加減
    原因（如身分加減）與加減例等一切情形，綜其全部罪刑之
    結果而為比較，以為整體之適用。本案有關牽連犯、罰金之
    最低度刑部分，雖以舊法較有利於被告，然關於刑法第222
    條之部分則以修正後之法律較有利於被告，本院綜合比較結
    果，有關罪刑部分，自以適用修正後之規定較有利於被告，
    自應一併適用修正後之規定。
(二)、次按拘束人身自由之保安處分（如刑法第91條之1 所規定之
    強制治療），如因法律變更而發生新舊法律之規定不同者，
    雖亦應依刑法第2 條第1 項規定，定其應適用之法律，但因
    其與罪刑無關，屬裁量權行使範圍，則不在上開綜合比較之
    範圍內（最高法院97年臺上字第3223號判決、96年臺非字第
    16號判決意旨參照參照）。被告行為後，95年7 月1 日起施
    行之刑法第91條之1 有關強制治療規定，雖將刑前治療改為
    刑後治療，然比較修正前、後之規定，因修正前刑法第91條
    之1 第3 項明定強制治療處分之日數可以折抵有期徒刑、拘
    役或罰金易服勞役之折算日數，折抵日數清楚，無虞行刑期
    間之表現優劣，致受折抵日數不一之不確定因素干擾。復因
    強制治療期限明確，免致形成不定期限之流弊，且依修正前
    之規定，其鑑定報告仍應經審判程式之調查、辯論，保障被
    告之聽審權，予被告防禦權充分行使。修正後刑法規定之強
    制治療程式，由刑前治療改採刑後治療，並不得折抵刑期，
    且強制治療期間刪除最長不得逾3 年之限制，改採絕對不定
    期之保安處分制度，依修正監獄行刑法第81條第1 項、第82
    條之1 、第83條第1 項等相關規定，均未予被告聽審權以行
    使防禦權之訴訟基本權機會，其較不利於被告（最高法院96
    年2 月6 日96年度第3 次刑事庭會議決議意旨參照）。經比
    較結果，新法規定並非較有利於被告，應依刑法第2 條第1
    項前段之規定，適用被告行為時之法律即修正前刑法之規定
    。是本案有關罪刑之部分雖應適用刑法修正後之規定，然強
    制治療之部分則應適用刑法修正前之規定。以上合先敘明。
四、按攜帶兇器強制性交，只需於強制性交時，攜帶具有危險性
    之兇器為已足，本件被告持以強制性交犯案用之小刀，雖未
    尋獲，然業據告訴人於本院審理時證稱「約一般水果刀長度
    及形狀，刀柄可折疊」乙節，且告訴人之左手掌亦因受該小
    刀抵住而以手去抓時，受有裂傷2.5 ×0.2 ×0.2 公分之傷
    害，已見前述，足認上開小刀確屬具有危險性之兇器無疑。
    核被告所為，係犯刑法第302 條第1 項之剝奪他人行動自由
    罪及刑法第222 條第1 項第8 款之加重強制性交罪。起訴書
    就剝奪他人行動自由罪部分，雖漏引起訴法條，然於犯罪事
    實欄中已敘明Ａ女自打公共電話處遭持刀挾持迄至強制性交
    結束，自生起訴效力；又Ａ女遭強制性交後，復經被告挾持
    返回「大鵬川菜館」之部分，起訴書犯罪事實欄雖漏未記載
    ，然此部分核屬剝奪他人行動自由罪之部分行為，仍為起訴
    效力所及；復經本院於審理時一併諭知上開條文，已無礙被
    告之訴訟防禦權，本院自得併予審理。
(一)、被告所為強暴行為而發生之刑法第277 條第1 項前段普通傷
    害情形（指Ａ女左手掌受傷部分）為當然之結果，殊難認定
    被告另有傷害之故意，不另論罪（最高法院最高法院20年度
    上字第1776號判例、51年臺上字第588 號判例、90年度臺上
    字第5441號判決意旨參照）。又被告所為如犯罪事實欄所載
    之強暴、脅迫行為，均係於緊接之時、地內，為達其對被害
    人Ａ女強制性交目的所施予之強暴、脅迫行為之一部分，均
    應為該強制性交行為所吸收而不另論罪。又被告對告訴人甲
    ○強制猥褻之行為，屬強制性交之前階段行為，應為其後之
    強制性交行為所吸收，不另論罪。
(二)、按行為人為達強制性交目的，於著手強制性交行為之前，對
    同一被害人所為妨害自由行為，雖不能為強制性交行為所吸
    收，然其於妨害自由後即緊密實行強制性交，二行為之犯罪
    目的單一，依一般社會通念，認應評價為一罪方符合刑罰公
    平原則，如予數罪併罰，反有過度處罰之疑，與人民法律感
    情亦未契合；尤於牽連犯廢除後，適度擴張一行為概念，就
    此情形認屬一行為觸犯數罪名之想像競合犯，方為適當（最
    高法院97年度臺上字第3223號判決參照）。本案被告先持刀
    挾持告訴人Ａ女，剝奪告訴人Ａ女之行動自由，繼而強行帶
    至走廊猥褻、復騎乘機車強行帶往上開活動中心廁所內為強
    制性交行為，事畢始載告訴人Ａ女回「大鵬川菜館」等情，
    依上開說明，被告所為應係以一行為觸犯刑法第222 條第1
    項第8 款之強制性交罪及同法第302 條第1 項之罪，亦應依
    刑法第55條前段規定從一重之刑法第222 條條第1 項第8 款
    之罪處斷。
(三)、爰審酌被告犯罪之動機、目的，被告犯案時未及弱冠，竟膽
    敢於深夜持刀，騎乘機車隨機侵犯落單女子，剝奪他人行動
    自由，並強制性交以逞其獸慾，完全視法律為無物，而告訴
    人當時年僅16歲餘，為一弱勢少年，突經被告持刀挾持、性
    侵，身處當時情境，其內心之恐懼、無助，天見猶憐，苦苦
    哀求下，被告依然不為所動，足見被告惡性重大，而告訴人
    迄至本院審理時猶數度泣不成聲無法平復，足見渠經此橫禍
    身心受創之重，恐終其一生難以抹滅，被告所為對社會治安
    及告訴人之危害甚鉅，不言可喻，自不宜輕縱，又被告犯後
    猶飾詞否認，強辯告訴人向其要錢同意性交云云，再度企圖
    污損告訴人名節以脫罪，並無悔意，犯後態度非佳等一切情
    狀，量處如主文所示之刑，以資懲儆。又公訴人雖具體求刑
    有期徒刑15年，然本院斟酌被告持刀犯案時，尚無對告訴人
    身體有重大傷害行為乙節，認公訴人求刑尚屬過重，故認量
    刑如主文所示為宜，附此敘明。被告犯案所使用之刀子，未
    扣案，又非屬違禁物，且無證據證明尚未滅失，雖為被告所
    有供犯罪所用之物，為免將來執行困難，爰不予以宣告沒收
    。末查，被告犯本案犯行之時間，固在96年4 月24日以前，
    惟被告前開攜帶兇器強制性交罪既經本院宣告逾有期徒刑1
    年6 月以上之刑，依中華民國96年罪犯減刑條例第3 條第1
    項第15款規定，應無減刑之適用，併此敘明。
五、強制治療部分：本案如前所述，應依刑法第2 條第1 項前段
    之規定適用修正前刑法第91條之1 之規定。查本件被告經本
    院囑託行政院行政院衛生署草屯療養院鑑定結果認被告：「
    屬於中低危險群，根據晤談及測驗評估結果，目前並無明確
    資料顯示邱員（即被告）係性心理發展異常或受其他精神疾
    病之影響而犯案，本院認定其應無令人相當處所接受性犯罪
    治療之必要，但邱員有明顯反社會人格傾向，後續處遇及獄
    中教時須特別注意」，有該院99年3 月1 日草療精字第1464
    號函在卷足憑（見本院卷第29至31頁），是本院衡量被告再
    犯可能性既非高，認被告尚無接受性犯罪治療之必要，爰不
    另宣告強制治療。
據上論斷，應依刑事訴訟法第299 條第1 項前段、刑法第2 條第
1 項、第302 條第1 項、第222 條第1 項第8 款、第55條前段，
刑法施行法第1 條之1 ，判決如主文。
本案經檢察官丙○○到庭執行職務。
中    華    民    國    99    年    4     月    30    日
                刑事第十一庭  審判長法  官  李雅俐
                                    法  官  王世華
                                    法  官  蔡美華
以上正本證明與原本無異。
如不服本判決應於收受判決後10日內向本院提出上訴書狀，並應
敘述具體理由；其未敘述上訴理由者，應於上訴期間屆滿後20日
內向本院補提理由書（均須按他造當事人之人數附繕本）「切勿
逕送上級法院」。
                                    書記官  張皇清
中    華    民    國    99    年    4     月    30    日
附錄論罪科刑法條：
附錄論罪科刑實體法條文：
刑法第302條：
私行拘禁或以其他非法方法，剝奪人之行動自由者，處 5 年以
下有期徒刑、拘役或3百元以下罰金。
（罰金部份業經刑法施行法第一條之一第二項前段提高30倍為新
臺幣9千元）
因而致人於死者，處無期徒刑或7年以上有期徒刑，致重傷者，
處3年以上10年以下有期徒刑。
第1項之未遂犯罰之。
刑法第221條（強制性交罪）：
對於男女以強暴、脅迫、恐嚇、催眠術或其他違反其意願之方法
而為性交者，處三年以上十年以下有期徒刑。
前項之未遂犯罰之。
刑法第222條：
犯前條之罪而有下列情形之一者，處 7 年以上有期徒刑：
一、二人以上共同犯之者。
二、對未滿十四歲之男女犯之者。
三、對精神、身體障礙或其他心智缺陷之人犯之者。
四、以藥劑犯之者。
五、對被害人施以凌虐者。
六、利用駕駛供公眾或不特定人運輸之交通工具之機會犯之者。
七、侵入住宅或有人居住之建築物、船艦或隱匿其內犯之者。
八、攜帶兇器犯之者。
前項之未遂犯罰之。

司法院資訊處製作；財團法人民間司法改革基金會備份。
